臺灣臺中地方法院刑事判決　　　　　　　　　　　　　九十年度交易字第八六四號
　　公　訴　人　臺灣台中地方法院檢察署檢察官
　　被　　　告　乙○○
右列被告因過失傷害案件，經檢察官提起公訴（九十年度偵字第四四一八號），本院
判決如左：
    主  文
乙○○從事業務之人，因業務上之過失傷害人，處有期徒刑肆月，如易科罰金，以參
佰元折算壹日。
    事  實
一、乙○○未曾考領取得駕駛執照，應不得駕駛車輛，惟其平日係以駕駛無牌照之農
    用拼裝搬運車四處拾荒為業，係以從事駕駛為業務之人。乙○○於民國八十九年
    七月十八日十二時三十分許，無照駕駛無牌搬運車，自臺中縣大里市○○路三八
    二巷往塗城路方向行駛，沿途撿拾紙箱，途經大里市○○路○段三四０號前，沿
    中興路車道逆向行駛，適甲○○○無照駕駛車牌號碼ＴＤＵ─５７５號輕型機車
    行經該處，甲○○○為閃避張車，向左往快車道偏行時，疏未注意安全距離，復
    有林榮華駕駛臺中汽車客運股份有限公司所有車牌號碼ＦＲ─７５０號營業大客
    車駛至擦撞朱車倒地，客車右後輪壓到甲○○○左腿，致甲○○○受有左大腿膝
    壓砸傷併股骨幹骨折、肌腱斷裂、左下腿踝部壓砸傷、皮膚大量缺損、脛腓骨首
    開放性骨折、跟腱斷裂之傷害。乙○○於車禍發生後，於處理車禍之警員張道統
    制作筆錄時坦承其為肇事者及肇事經過而自首犯罪。
二、案經甲○○○訴由臺灣台中地方法院檢察署檢察官偵查起訴。
    理  由
一、右揭事實，業據被告乙○○坦承不諱，核與告訴人甲○○○指訴被害經過及證人
    林榮華證述車禍情節相符，復有臺中縣警察局道路交通事故調查報告表，照片四
    張、診斷證明書等附卷可稽。按汽車在雙向二車道行駛時，均應在遵行車道內行
    駛，道路交通安全規則第九十七條第一款定有明文，被告駕車自應注意上述道路
    交通安全規定，且依當時天候晴、日間自然光線、路面乾燥無缺陷及視距良好狀
    況，有前揭調查報告表足憑，並無不能注意情事，竟不但違規行駛公路，且逆向
    行駛慢車道，妨礙機車通行，導致被害人甲○○○需改行快車道，並因而肇禍致
    人受傷，被告自應負過失之責任。且本件經送臺灣省車輛行車事故覆議鑑定委員
    會覆議結果，亦為相同之認定，有該委員會覆議意見書附卷可按。而被告雖辯稱
    ：伊並非肇事主因云云，及台灣省台中縣區車輛行車事故鑑定委員會雖認被告無
    肇事因素等情，惟若非被告占據車道，且逆向而行，導致被害人需為閃避，被害
    人當不致在快車道出事，而台灣省台中縣區輛行車事故鑑定委員會僅認定被害人
    駕駛輕機車偏靠外車道與大客車碰撞，為肇事原因，惟對於被害人駕駛輕機車何
    以突然偏靠外車道，及是否與被告逆向行駛占據慢車道間並無因果關係均未為說
    明，本院認其見解尚屬乏據，而不予採納。且被害人縱有未注意左後來車之情形
    而與有過失，惟此亦無解於被告之過失，且被告之過失行為與被害人之受傷間有
    相當因果關係，被告之所辯並無足採，其犯行洵堪認定。
二、被告平日係以駕駛無牌照之農用拼裝搬運車四處拾荒為業，為從事駕駛業務之人
    ，其因業務上之過失肇致車禍，核其所為，係犯刑法第二百八十四條第二項前段
    之業務過失傷害罪。被告無照駕車因而致人受傷，依法應負刑事責任，應依道路
    交通管理處罰條例第八十六條第一項之規定加重其刑至二分之一。又被告於有偵
    查權之機關或公務員發覺其為犯行前，向到場處理車禍之警員張道統坦承其為肇
    事者及肇事經過，並願接受裁判，爰依自首規定依法減輕其刑。爰審酌被告之過
    失程度、所生之危害、肇事後之態度及被害人左偏變換車道時，未注意左後來車
    ，因而受傷，亦同有過失，且被告尚未與被害人達成民事和解賠償等一切情狀，
    判處如主文所示之刑，並諭知易科罰金之折算標準。
三、依刑事訴訟法第二百九十九條第一項前段，刑法第二百八十四條第二項、第六十
    二條前段、第四十一條，道路交通管理處罰條例第八十六條第一項，罰金罰鍰提
    高標準條例第一條前段、第二條，判決如主文。
中      華      民      國      九十一      年      三    月    十三    日
                                        法  官    王  靜  秋
右正本證明與原本無異。
如不服本判決，應於送達後十日內向本院提出上訴狀（須附繕本），上訴於台灣高等
法院台中分院。
                                        書記官
中      華      民      國      九十一      年      三    月    十四    日
附錄論罪科刑法條
刑法第二百八十四條第二項
    從事業務之人，因業務上之過失傷害人者，處一年以下有期徒刑、拘役或一千元
  以下罰金，致重傷者，處三年以下有期徒刑、拘役或二千元以下罰金。
